【裁判字號】    97,易,1335
【裁判日期】    971030
【裁判案由】    竊盜
【裁判全文】
臺灣彰化地方法院刑事判決              97年度易字第1335號
公  訴  人  臺灣彰化地方法院檢察署檢察官
被      告  乙○○
上列被告因竊盜案件，經檢察官提起公訴（97年度偵字第5001號）
，本院判決如下：
    主  文
乙○○攜帶兇器竊盜，累犯，處有期徒刑柒月。扣案之香蕉刀壹
把沒收。
    犯罪事實
一、乙○○前因詐欺案件，經本院於民國95年5 月26日以95年度
    易字第498 號判處有期徒刑7 月，並於95年6 月19日確定，
    甫於96年3 月31日執行完畢。仍不知悛悔，於97年5 月4 日
    上午5 時許，持客觀上可能對人之生命、身體、安全造成傷
    害，足供兇器使用之香蕉刀1 把，前往甲○○所有，位於彰
    化縣永靖鄉○○村○○段135 號地號農地，以上開香蕉刀為
    工具，割下9 顆花椰菜而竊取之。得手後，前往彰化縣永靖
    鄉農會對面菜市場，出售予不知情之購買者，共售得新臺幣
    （下同）150 元。嗣經甲○○發覺花椰菜失竊後，前往上開
    菜市場而當場發現，報警循線查獲。
二、案經甲○○訴由彰化縣警察局員林分局報請臺灣彰化地方法
    院檢察署檢察官偵查起訴。
    理  由
一、本案被告所犯係屬刑事訴訟法第376 條第2 款所列之刑法第
    321 條第1 項之加重竊盜罪，本院爰依同法第284 條之1 之
    規定行獨任審判。次按被告以外之人於審判外之陳述，雖不
    符刑事訴訟法第159 條之1 至第159 條之4 之規定，而經當
    事人於審判程序同意作為證據，法院審酌該言詞陳述或書面
    陳述作成時之情況，認為適當者，亦得為證據。當事人、代
    理人或辯護人於法院調查證據時，知有第159 條第1 項不得
    為證據之情形，而未於言詞辯論終結前聲明異議者，視為有
    前項之同意，刑事訴訟法第159 條之5 定有明文。查本案全
    部卷證，公訴人、被告均不爭執其證據能力，本院復衡以該
    等供述證據作成時之情況，應為適當，是可認後述所引用證
    據之證據能力均無疑義，合先敘明。
二、上揭犯罪事實，業據被告乙○○於警、偵訊中均坦承不諱，
    核與被害人甲○○於警、偵訊中之證述之失竊情節相符，復
    有照片6 張附卷及被告持供竊盜所用之香蕉刀1 把扣案可資
    佐證，足認被告前開自白核與事實相符，堪可採為論罪科刑
    之依據。又被告於本院審理時供稱：「竊得之花椰菜業已在
    市場變賣金錢」等語（見本院97年10月16日審判筆錄），足
    見被告確有為自己不法所有之意圖甚明。至被告雖另於本院
    審理時辯稱：「案發前一晚伊有告訴被害人要先拿幾顆花椰
    菜到市場試賣」云云，惟證人即被害人甲○○於偵查時即結
    證稱：「被告先前確實有向伊要求買花椰菜去賣，但伊覺得
    被告要買的數量太少很麻煩，所以沒有答應。後來伊在市場
    遇到被告，看到有剩下的花椰菜葉，伊詢問被告，被告才主
    動說是從伊田裡採的」等語明確（見偵查卷第22頁），顯見
    被告所辯係臨訟卸責之詞，不足採信。綜上所述，本案事證
    明確，被告上開竊盜犯行，洵堪認定。
三、按刑法第321 條第1 項第3 款之攜帶兇器竊盜罪，係以行為
    人攜帶兇器竊盜為其加重條件，此所謂兇器，其種類並無限
    制，凡客觀上足對人之生命、身體、安全構成威脅，具有危
    險性之兇器均屬之，且祇須行竊時攜帶此種具有危險性之兇
    器為已足，並不以攜帶之初有行兇之意圖為必要（最高法院
    79年臺上字第5253號判例參照）。查被告持以行竊使用之香
    蕉刀1 把，係鐵製材質、質地堅硬之物，且尖端銳利，有該
    香蕉刀照片1 張附卷可稽，顯係足以對人之生命、身體造成
    傷害之鐵製器械，應該具有客觀上之危險性，屬於兇器無訛
    ，是核被告所為，係犯刑法第321 條第1 項第3 款之攜帶兇
    器竊盜罪。又被告前前因詐欺案件，經本院於95年5 月26日
    以95年度易字第498 號判處有期徒刑7 月，並於95年6 月19
    日確定，甫於96年3 月31日執行完畢等情，有臺灣彰化地方
    法院檢察署刑案資料查註紀錄表及臺灣高等法院被告前案紀
    錄表各1 份在卷可佐，其於有期徒刑執行完畢後，5 年內故
    意再犯本件最重本刑為有期徒刑以上之罪，為累犯，應依刑
    法第47條第1 項之規定，加重其刑。爰審酌被告正值壯年，
    竟不思循正當途徑獲取財物，反因一時貪念，任意竊取他人
    財物，影響他人財產權，惡行非輕，惟念其犯後坦承部分犯
    行，態度尚可，暨考量其生活狀況、智識程度、行竊手段及
    竊得物品價值，又事後已賠償被害人損失，業據被害人陳明
    在卷等一切情狀，量處如主文所示之刑。又扣案香蕉刀1 把
    ，係被告所有，供其犯本案竊盜犯行所用之物，業據被告於
    本院審理時供述在卷，爰依刑法第38條第1 項第2 款之規定
    宣告沒收。
據上論斷，應依刑事訴訟法第299 條第1 項前段，刑法第321 條
第1 項第3 款、第47條第1 項、第38條第1 項第2 款，判決如主
文。
本案經檢察官陳信郎到庭執行職務。
中    華    民    國    97    年    10    月    30    日
                  刑事第七庭    法      官  胡宜如
以上正本證明與原本無異。
如不服本判決，應於送達後10日內向本院提出上訴狀，上訴書狀
應敘述具體理由（須附繕本）。
告訴人或被害人對於判決如有不服具備理由請求檢察官上訴者，
其上訴期間之計算係以檢察官收受判決正本之日期為準。
中    華    民    國    97    年    10    月    30    日
                                書  記  官  蕭秀吉
附錄本案論罪科刑法條：
中華民國刑法第321條
犯竊盜罪而有左列情形之一者，處六月以上、五年以下有期徒刑
：
一、於夜間侵入住宅或有人居住之建築物、船艦或隱匿其內而犯
    之者。
二、毀越門扇、牆垣或其他安全設備而犯之者。
三、攜帶兇器而犯之者。
四、結夥三人以上而犯之者。
五、乘火災、水災或其他災害之際而犯之者。
六、在車站或埠頭而犯之者。
前項之未遂犯罰之。


司法院資訊處製作；財團法人民間司法改革基金會備份。
